臺灣雲林地方法院刑事判決　　　　　　　 96年度訴字第365號
公　訴　人　臺灣雲林地方法院檢察署檢察官
被　　　告　乙○○
　　　　　　　　　　　號
上列被告因違反毒品危害防制條例案件，經檢察官提起公訴（96
年度毒偵字第791 號），本院判決如下：
    主  文
乙○○施用第一級毒品，處有期徒刑貳年，減為有期徒刑壹年；
又施用第二級毒品，處有期徒刑壹年，減為有期徒刑陸月。應執
行有期徒刑壹年陸月。
    犯  罪  事  實
一、乙○○前因施用毒品案件，經本院以92年度毒聲字第339 號
    裁定令入勒戒處所施以觀察、勒戒，嗣於民國92年10月23日
    因無繼續施用傾向，執行完畢釋放出監，由臺灣雲林地方法
    院檢察署檢察官於同日以92年度毒偵緝字第105 號為不起訴
    處分確定。詎其猶不知悔悛，於5 年內復基於施用第1 級毒
    品海洛因之犯意，於96年3 月5 日18時15分許採尿時回溯前
    4 天內之某時，在不詳處所，以不詳方式，施用第1 級毒品
    海洛因1 次；另基於施用第2 級毒品甲基安非他命（起訴書
    誤為安非他命）之犯意，於96年3 月5 日18時15分許採尿時
    回溯前5 天內之某時，在不詳處所，以不詳方式，施用第2
    級毒品甲基安非他命1 次。嗣因其另犯公共危險案件，經本
    院判處拘役55日確定，於96年3 月5 日入臺灣雲林第二監獄
    執行時，經該監所人員於同日18時15分許進行新收人犯作業
    時採集其尿液送驗，檢出毒品嗎啡及甲基安非他命陽性反應
    ，而查悉上情。
二、案經臺灣雲林第二監獄移送臺灣雲林地方法院檢察署檢察官
    偵查起訴。
    理  由
一、訊據被告乙○○固不否認其於96年3 月5 日入臺灣雲林第二
    監獄執行時，經該監所人員於同日18時15分許採集尿液送驗
    之結果，檢出嗎啡及甲基安非他命陽性反應之事實，惟矢口
    否認有何施用毒品之行為，並辯稱：係因自己曾發生車禍，
    胸部會痛，所以綽號「基靜」之不詳姓名年籍朋友，提供不
    明藥水給其服用，而「基靜」已於2 年前被警察打死，自己
    將藥水都放在冰箱保存，其沒有工作，因此沒有錢可以購買
    毒品云云。然查：
（一）被告於96年3 月5 日18時15分許，經臺灣雲林第二監獄進
      行收容人尿液採集作業，其尿液檢體經檢驗結果，呈嗎啡
      及甲基安非他命陽性反應，此有臺灣雲林第二監獄收容人
      尿液採集作業確認書、同意書、檢體採收紀錄表、詮昕科
      技股份有限公司濫用藥物尿液檢驗報告等附卷可稽（96年
      度偵字第791 號卷第4 頁至第6 頁）。而據詮昕科技股份
      有限公司濫用藥物尿液檢驗報告所載，被告尿液經以氣相
      層析質譜儀檢驗結果，其中安非他命檢出濃度為5720ng/m
      l （閾值濃度為500ng/ml）、甲基安非他命檢出濃度為20
      1458ng/ml （閾值濃度為500ng/ml）、嗎啡檢出濃度為13
      41ng/ml （閾值濃度為300ng/ml），其檢出濃度均超出閾
      值濃度甚多，故被告於96年3 月5 日18時15分許所採集之
      尿液中確實含有嗎啡及甲基安非他命成分，應可認定。
（二）被告雖提出中國醫藥大學北港附設醫院於95年12月5 日所
      開立之診斷證明書，然該診斷證明書僅能證明被告前於95
      年12月2 日曾因急診入院醫治。而被告所提出之不明藥水
      ，經送法務部調查局檢驗結果，並未發現法定毒品成分，
      且認為人體服用該藥水後所排出之尿液，不會檢出嗎啡或
      甲基安非他命等毒品陽性反應，此有該局96年7 月26日調
      科壹字第09600329910 號函（本院卷第20頁）在卷可認。
      是被告所稱，係因服用該不明藥水所以才有毒品陽性反應
      云云，顯無可採信。
（三）再查，人體尿液中排出毒品之最長時間，受施用劑量、施
      用方式、個人體質及其代謝情況等因素影響，因個案而異
      ，一般可檢出之最長時間為海洛因服用後2 至4 天，甲基
      安非他命1 至5 天，此有行政院衛生署管制藥品管理局91
      年10月3 日管檢字第110436號函附卷可查（本院卷第44頁
      至第45頁），而嗎啡為海洛因之代謝物，故被告確實曾於
      96 年3月5 日18時15分許採尿時回溯前4 天內之某時，施
      用第1 級毒品海洛因1 次；另於採尿時回溯前5 天內之某
      時，施用第2 級毒品甲基安非他命1 次之事實，應可認定
      。
（四）被告前因施用毒品案件，經本院以92年度毒聲字第339 號
      裁定令入勒戒處所施以觀察、勒戒，嗣於民國92年10月23
      日因無繼續施用傾向，執行完畢釋放出監，由臺灣雲林地
      方法院檢察署檢察官於同日以92年度毒偵緝字第105 號為
      不起訴處分確定，此有刑案資料查註紀錄表、全國施用毒
      品案件紀錄表、矯正簡表等在卷可憑，其於觀察、勒戒執
      行完畢釋放後，5 年內再犯施用毒品之罪，事證明確，犯
      行應可認定。
二、查海洛因、甲基安非他命，分別屬毒品危害防制條例第2 條
    第2 項第1 款、第2 款所定之第一級、第二級毒品。是核被
    告乙○○所為施用海洛因部分，應係犯毒品危害防制條例第
    10條第1 項之施用第一級毒品罪；施用甲基安非他命部分，
    應係犯同條第2 項之施用第二級毒品罪。被告施用第一級、
    第二級毒品前後持有第一級、第二級毒品之低度行為，應為
    施用毒品之高度行為所吸收，均不另論罪。被告所犯施用第
    一級毒品罪與施用第二級毒品罪，犯意個別，罪名互異，應
    分論併罰。
三、審酌被告前因施用毒品案件，經觀察、勒戒後，竟仍再行施
    用毒品，其犯罪本質上雖為戕害自我身心健康之行為，然亦
    造成社會風氣不佳，增添治安負擔，暨其犯罪後，仍飾詞狡
    辯，犯後態度著實欠佳等一切情狀，各量處如主文所示之刑
    。再被告行為後，中華民國96年罪犯減刑條例於96年7 月4
    日公布，於96年7 月16日施行，被告上開施用毒品之行為，
    均係在96年4 月24日前，且合於減刑條件，應予減刑，爰各
    減其刑期二分之一，並定其應執行之刑。
四、據上論斷，應依刑事訴訟法第299 條第1 項前段，毒品危害
    防制條例第10條第1 項、第2 項，刑法第11條前段，第51條
    第5 款，中華民國96年罪犯減刑條例第2 條第1 項第3 款、
    第7 條，判決如主文。
本案經檢察官甲○○到庭執行職務
中　　華　　民　　國　　96　　年　　11　　月　　7 　　日
                  刑事第二庭    審判長法  官 劉 國 賓
                                      法  官 廖 淑 華
                                      法  官 王 素 珍
以上正本證明與原本無異。
如不服本判決，應於判決送達後10日內，向本院提出上訴狀。
                                      書記官 李 達 成
中　　華　　民　　國　　96　　年　　11　　月　　7 　　日
毒品危害防制條例第10條
施用第一級毒品者，處6 月以上5 年以下有期徒刑。
施用第二級毒品者，處3 年以下有期徒刑。
